臺灣士林地方法院民事裁定　　　　　　　　　　　　九十二年度訴字第一二九六號
　　原　　　告　甲○○
　　訴訟代理人　張振興律師
　　　　　　　　李成功律師
　　被　　　告　乙○○
　　訴訟代理人　黃仲佐
當事人間請求損害賠償事件，本院裁定如下：
    主      文
原告之訴及假執行之聲請均駁回。
訴訟費用由原告負擔。
    理      由
一、按，因犯罪而受損害之人，於刑事訴訟程序固得附帶提起民事訴訟，對於被告請
    求回復其損害，但請求回復之損害，以被訴犯罪事實所生之損害為限，否則縱令
    得依其他事由提起民事訴訟，亦不得於刑事訴訟程序附帶為此請求。又於刑事訴
    訟程序附帶提起之民事訴訟，如不合於刑事訴訟法第四百八十七條所定之要件者
    ，由刑事庭依刑事訴訟法第五百零四條第一項將其移送於民事庭後，亦不得將關
    於獨立民事訴訟之法規，溯及於附帶提起民事訴訟之時而予適用，仍應認其起訴
    為不合法以裁定駁回之，最高法院八十八年度台抗字第七十號裁定著有明文。
二、本件原告因被告過失傷害案件於刑事訴訟程序附帶提起民事訴訟，請求判決命被
    告應給付新台幣（下同）一百四十三萬二千七百六十二元，暨自起訴狀繕本送達
    翌日起至清償日止，按年息百分之五計算之利息，並陳明願供擔保請准宣告假執
    行。經刑事庭依刑事訴訟法第五百零四條第一項規定，將其附帶之民事訴訟，以
    裁定移送民事庭。
三、經查，本件被告被訴及經判處過失傷害罪之主要犯罪事實為：被告於民國（下同
    ）九十年七月二十一日駕車行經台北市○○路九十一巷時，途經該巷九號、十一
    號間，與同路八十九巷十六弄交岔路口，欲左轉時，疏未注意車前狀況，致左前
    車輪及擋泥板撞擊欲穿越路口，亦疏未注意來車之胡海桐右腳掌，胡海桐（即原
    告父親）因而倒地，受有右脛骨、腓骨粉碎性骨折之傷害（其後胡海桐於九十一
    年一月十五日因腦中風、中樞神經衰竭死亡）。而原告對被告提起附帶民事訴訟
    請求賠償損害，則係主張：被害人胡海桐係因被告駕車而受傷住院，遂而死亡，
    原告為被害人胡海桐之子，亦為支付醫療、養護等必要費用及喪葬費之人，爰依
    法請求被告賠償醫療及養護費用、喪葬費用、精神慰撫金共計一百四十九萬八千
    一百六十二元云云。按，原告並非本件被告過失傷害犯罪事實之直接被害人，而
    其請求賠償之損害，係本於其自身支出費用及被害人胡海桐其後死亡事實所生，
    並非上開被告被訴及經判處有罪之犯罪事實所生之損害，核與刑事訴訟法第四百
    八十七條所定之要件不符，揆諸前揭說明，原告之訴難認為合法，其所為假執行
    之聲請亦失所附麗，均應予駁回。。
三、依民事訴訟法第二百四十九條第一項第六款，第九十五條，第七十八條裁定如主
    文。
中　　　華　　　民　　　國　　九十三　　年　　　八　　　月　　 十三 　　日
                                        臺灣士林地方法院民事第二庭
                                            法      官  施月燿
右為正本係照原本作成。
如對本裁定抗告應於送達後十日內向本院提出抗告狀。
中　　　華　　　民　　　國　　九十三　　年　　　八　　　月　　 十七 　　日
                                            法院書記官  謝文傑
